# 永续债本金可以随时归还吗？

提问人：404564365 时间：2020-12-11 17:47:29
尊敬的陈版主：
企业发行永续债，计入了其他权益工具（假设符合条件），一年后因为运营资金缺口较少，提前归款部分永续债本金，永续债本金可以随时归还吗？

回答人：chenyiwei
这更多地看永续债的合同条款，有些条款约定可以随时归还或赎回，有些则只能在特定的窗口日（一般也是利息的重定价日期）行使赎回权。